【裁判字號】    97,聲,2364
【裁判日期】    971029
【裁判案由】    發還擔保金
【裁判全文】
臺灣板橋地方法院民事裁定              97年度聲字第2364號
抗  告  人  中國信託商業銀行股份有限公司
法定代理人  丙○○
代  理  人  蔡建治
相  對  人  甲○○○○○○○○.
            乙○○
上列當事人間請求發還擔保金事件，抗告人對於本院民國97年9
月30日所為裁定，提起抗告，本院裁定如下：
    主      文
原裁定撤銷。
聲請人於本院九十年度存字第五二三一號擔保提存事件一案所提
存之擔保物中華開發工業銀行開發金融債券八十八年度第一期第
二次債票，面額新臺幣壹拾萬元券參張（票號ＣＤＢ－0000
000Ｂ－０００五六～ＣＤＢ－0000000Ｂ－０００五
八；附帶第四～五期息票），合計新臺幣參拾萬元准予發還。
聲請及抗告程序費用由相對人連帶負擔。
    理      由
一、本件抗告人抗告意旨略以：抗告人曾於民國97年1 月18日具
    狀撤回鈞院90年度執全字第4807號假扣押執行程序後，再次
    聲請鈞院以97年度聲字第1250號函催告相對人行使權利，即
    抗告人係於假扣押執行程序終結後定期催告相對人行使權利
    ，應為適法，惟原裁定竟以抗告人於撤回假扣押執行程序前
    即聲請鈞院通知相對人行使權利為由，駁回抗告人之聲請，
    自有未當，爰提起抗告，請求撤銷原裁定，並准予返還提存
    金等語。
二、按訴訟終結後，供擔保人證明已定20日以上之期間，催告受
    擔保利益人行使權利而未行使，或法院依供擔保人之聲請，
    通知受擔保利益人於一定期間內行使權利並向法院為行使權
    利之證明而未證明者，法院應依供擔保人之聲請，以裁定命
    返還其提存物或保證書，民事訴訟法第104條第1項第3 款定
    有明文。又依同法第106 條規定，前開規定於其他依法令供
    訴訟上之擔保者，亦準用之。次按所謂「訴訟終結」，在因
    假扣押或假處分所供擔保之場合，因該擔保係為保障受擔保
    利益人因該假扣押或假處分所受損害而設，倘執行法院已依
    假扣押或假處分裁定為假扣押或假處分之執行，則在供擔保
    人撤回假扣押或假處分之執行前，受擔保利益人所受損害仍
    可能繼續發生，損害額既尚未確定，自難強令其行使權利，
    必待供擔保人已撤回假扣押或假處分之執行，始得謂為訴訟
    終結，最高法院87年台抗字第234 號裁定意旨可資參照。
三、經查，抗告人聲請本院於民國90年12月21日以90年度裁全天
    字第10268 號裁定准予假扣押，抗告人並據以聲請本院以90
    年度執全字第4807號假扣押執行程序對相對人之財產予以假
    扣押在案。嗣抗告人已於97年1 月18日具狀向本院民事執行
    處撤回前開假扣押執行程序等情，業據本院依職權調取上開
    卷宗核閱屬實，即已符合民事訴訟法第104條第1項第3 款所
    定之「訴訟終結」情形。抗告人聲請本院催告相對人行使權
    利，亦經本院於97年5月23日以板院輔民德97年度聲字第125
    0 號函催告相對人行使權利，復經本院調取該卷宗查核無誤
    ，惟於送達後相對人迄未行使權利，並有臺灣臺北地方法院
    97年9月23日北院隆文人字第0970005356號函1份、本院民事
    紀錄科查詢表4 份附卷可證。揆諸前揭法條之規定，抗告人
    前聲請發還擔保金，應難謂無理由，原裁定自應予撤銷，並
    裁定如主文第2 項所示。
四、依民事訴訟法第490 條第1 項、第95條、第85條第2 項，裁
    定如主文。
中    華    民    國    97    年    10    月    29    日
                  民事第二庭法  官  陳麗玲
以上正本證明與原本無異。
如不服本裁定應於送達後10日內向本院提出抗告狀，並應繳納抗
告裁判費新台幣1,000 元整。
中    華    民    國    97    年    10    月    29    日
                            書記官  陳玉心


司法院資訊處製作；財團法人民間司法改革基金會備份。
